Contato

+55 (21) 98157-3775 (Celular/WP) matheuscgrilo@gmail.com linkedin.com/in/matheusgrilo

github.com/grilomatheus

Principais competências JavaScript React Vue Angular

Idiomas Português (Nativo) Inglês (Avançado - B2/C1)

Cidadania Brasileira Portuguesa

Matheus Grilo

Desenvolvedor Front-End

Rio de Janeiro, Rio de Janeiro, Brasil

Resumo

Com mais de 10 anos de experiência como engenheiro Front-End, tenho uma ampla trajetória em empresas renomadas, como Oi, Estante Virtual e Magazine Luiza. Sou especialista em tecnologias frontend como bibliotecas e frameworks mais especificamente React, Vue.js, Angular e muitas outras.

Atualmente, dou aulas no Instituto Infnet e atuo como desenvolvedor em uma outsourcing. Pós-graduado pela PUC-RJ, também mergulhei em projetos de NFT, utilizando muito React, Sass, Node.js e integrando com a rede Ethereum.

Experiência

Ernst & Young/Petrobras (Projeto terceirizado)

Desenvolvedor React Senior

Out 2023 – Até o momento

Manutenção e otimização da plataforma de frete rodoviário, dutoviário, ferroviário e fretes futuros para o portal Petrobras focado nas rotas e cálculos de distância/preço.

Instituto Infnet

Professor

Ago 2023 – Até o momento

Professor de front-end com foco em cursos de extensão e bootcamps.

iCrop

Desenvolvedor React

Ago 2023 - Jan 2024

Criação da nova plataforma de irrigação. Projeto direcionado a performance e escalabilidade de venda.

TO Brasil

Desenvolvedor Front-End Vue

Mai 2023 - Set 2023

Desenvolvimento do CMS da RioCard utilizando Vue.js, Pinia, TypeScript, Vuetify, Sass, Javascript, RESTful e AWS.

Contato

+55 (21) 98157-3775 (Celular/WP) matheuscgrilo@gmail.com linkedin.com/in/matheusgrilo

github.com/grilomatheus

Principais competências JavaScript React Vue Angular

Idiomas Português (Nativo) Inglês (Avançado - B2/C1)

Cidadania Brasileira Portuguesa

Magazine Luiza

Desenvolvedor Front-End Sr

Jan 2021 – Mar 2023

Desenvolvimento de marketplace e integrações da plataforma de pagamento utilizando Vue.js, Nuxt, Vuex, Sass, Javascript, RESTful, Rails, MySQL, GitLab CI/CD e AWS.

Estante Virtual (Adquirida pelo Magazine Luiza)

Desenvolvedor Front-End Sr

Jul 2019 - Dez 2020

Desenvolvimento do Marketplace utilizando Vue.js, ES6, JSON, Git, Sass, Google Tag Manager, Ruby on Rails e Amazon Web Services.

Stefanini/Oi (Projeto terceirizado)

Desenvolvedor React

Set 2017 - Jun 2019

Desenvolvimento do e-commerce B2C e B2B alocado na principais squads de ongoing, utilizando React, Styled Components, Atomic Design, Api Rest, WebPack, Redux, ES6, JSON, HTML5, CSS3, Git, Sass, Less, CMS WordPress e Deploy com Jenkins e Vignette.

FASOLTI - Fábrica de Soluções em TI

Desenvolvedor Angular Pleno

Mar 2016 - Mai 2016

Desenvolvimento e manutenção de sistemas, utilizando HTML 5, CSS3, XML, CMS Wordpress, JavaScript, JQuery, Bootstrap, AngularJS, Node.js, Sass, Bower, Gulp, Google Material Design e Responsive Design.

Secretaria de Estado de Ciência e Tecnologia

Analista de Sistemas

Nov 2007 - Abr 2019

Desenvolvimento de sites e sistemas, utilizando HTML, CSS, JavaScript, ASP, PostgreSQL e manutenção ao CMS institucional. Criação, implantação e manutenção de servidores Web, Proxy e sistemas HelpDesk) em plataformas Linux e Windows.

Pontobit (Continuação do contrato UERJ)

Analista de Sistemas Pleno

Abr 2014 - Nov 2015

Desenvolvimento e manutenção de sistemas, utilizando HTML, XML, CSS, CMS Wordpress, JavaScript, PHP, Smarty PHP, Codelgniter, PHP-ActiveRecord, banco de dados Oracle, PostgreSQL e MySQL.

UERJ

Desenvolvedor Php Junior

Mar 2011 - Mar 2014

Desenvolvimento e manutenção de sistemas, utilizando HTML, CSS, JavaScript, PHP, Codelgniter, banco de dados PostgreSQL.

Contato

+55 (21) 98157-3775 (Celular/WP) matheuscgrilo@gmail.com linkedin.com/in/matheusgrilo

github.com/grilomatheus

Principais competências JavaScript React Vue Angular

Idiomas Português (Nativo) Inglês (Avançado - B2/C1)

Cidadania Brasileira Portuguesa

Projetos

Banco Safra

- Responsável pelo front end da criação do novo portal institucional de gerenciamento de recargas e benefícios.
 - AWS- API REST · TypeScript · Sass · Vue.js · Vuetify

Riocard - Fetranspor

- Responsável pelo front end da criação do novo portal institucional de gerenciamento de recargas e benefícios.
 - AWS- API REST TypeScript Sass Vue.js Vuetify

Blockchain

- Trabalhei em múltiplos projetos de NFT durante o período de 2021 e 2022. Todos desenvolvidos com React, sempre utilizando hooks e integrando com restApi junto a rede Ethereum, também foram escritos scripts de geração da coleção em NodeJs e muito Sass.
 - React · Redux · TypeScript · SASS · Node.js, AWS

Intelligent Requisite: Gerenciador de Especificações de Casos de Uso

- Este projeto tinha como objetivo desenvolver um sistema de gestão de especificação de casos de uso, que a partir da definição de necessidades distintas pelo cliente, permitiria ao Analista de Requisitos registrá-las e traduzir essas necessidades em requisitos, e a partir destes, especificar os casos de uso.
 - Java · Hibernate · Spring · PrimeFaces

Avaliação do Portal da Transparência do Governo Federal.

 Estudo focado em avaliar a usabilidade da interface gráfica de um sistema real, disponível para acesso público via web, culminando em um relatório que descreve questões relevantes no âmbito da Computação Gráfica.

Formação acadêmica PUC

Pós-graduação, Análise e Projeto de Sistemas (2012 - 2013)

Universidade Estácio de Sá

Graduação, Design Gráfico (2007 - 2009)

Certificados

Mobile Sites, License: 32894883 – Google Partner

Cursos

React, React Native, Next, Vue.js, Vuex, Nuxt, Angular, TypeScript, AWS, Git, Google Ads, Google Tag Manager, FlexBox, Google Analytics, Rails, PHP, WordPress, Javascript, CSS preprocessors, HML5, Scrum, Social Media Marketing, Técnicas de Desenvolvimento de Sistemas, Inglês (Avançado B2/C1)